# 搬迁后的装修费、电力改造扩容费在国际会计准则下可否计入长期待摊费用摊销？

提问人：bourne85 时间：2012-10-23 16:07:02
RT，一个客户搬新厂，发生了装修费和电力改造扩容费，会计上分 10 年摊销，这样的会计处理在IFRS下是否合理？有何依据吗？谢谢！

回答人：chenyiwei
个人意见：IFRS下基本上没有长期待摊费用的概念。 1 、装修费应当确认为一项单独的固定资产（符合IAS 16的固定资产定义和确认条件），在两次装修的间隔期内计提折旧。 2 、电力增容费建议确认为一项无形资产——用电权，因为“源自合同性权利或其他法定权利，无论这些权利是否可以从企业或其他权利和义务中转移或者分离”，因而符合“可辨认性”标准。

回答人：chenyiwei
回复 bourne85 的帖子
1 、即前次装修完成到下次装修开始之前的阶段，即前次装修的预计使用寿命（每隔多久需要重新装修）。
2 、此时形成的电力设施通常移交给供电企业负责使用和维护（即使法律上拥有所有权），因此企业很可能不能控制该设施及其所包含的经济利益，所以不建议将电力设施本身确认为用电企业的固定资产。 3 、这两类支出在税法上都作为长期待摊费用，其最短摊销年限为 3 年。如果造成会计和税法差异，无论是IFRS还是PRC下均要确认递延所得税。

提问人：bourne85 时间：2012-10-24 16:26:22
回复 chenyiwei 的帖子
第 3 点中，如果在IFRS下确认递延所得税，计税基础和账面价值口径怎么确定呢？是不是用IFRS的账面价值与按中国税法确定的计税基础对比？谢谢！

回答人：chenyiwei
是。

提问人：gaoaimin 时间：2012-10-24 23:58:13
陈老师，用电权确认为无形资产，摊销期限如何确定？可不可以确认为长期待摊费用？

回答人：chenyiwei
摊销年限为预计受益年限，一般为本企业预计在该场地上经营的年限。